臺灣臺南地方法院民事裁定　　　　　　　 100年度監字第73號
聲　請　人　林阿滿
　　　　　　林芹安
相　對　人　林黃新英
上聲請人聲請指定會同開具財產清冊之人事件，本院裁定如下：
    主      文
指定林芹安（女，民國○○○年○○月○日生，身分證統一編號
：Ｚ000000000號）為受監護宣告之人林黃新英（女，
民國○○○年○○月○○日生，身分證統一編號：Ｚ00000
0000號）之會同開具財產清冊之人。
聲請程序費用新臺幣壹仟元由聲請人負擔。
    理      由
一、本件聲請意旨略以：聲請人林阿滿、林芹安之母親林黃新英
    前經鈞院於民國96年10月18日以96年度禁字第156號裁定宣
    告為禁治產人，並由聲請人林阿滿為其法定監護人，負責療
    養照護林黃新英，今為出售林黃新英名下房屋事宜，爰依法
    聲請鈞院裁定指定林黃新英之次女林芹安為受監護宣告之人
    林黃新英之會同開具財產清冊之人等語。
二、按民法總則中華民國97年5月2日修正之條文施行前，已為禁
    治產宣告者，視為已為監護宣告；繫屬於法院之禁治產事件
    ，其聲請禁治產宣告者，視為聲請監護宣告；聲請撤銷禁治
    產宣告者，視為聲請撤銷監護宣告；並均於修正施行後，適
    用修正後之規定，民法總則施行法第4條第2項定有明文。次
    按法院為監護之宣告時，應依職權就配偶、四親等內之親屬
    、最近一年有同居事實之其他親屬、主管機關、社會福利機
    構或其他適當之人選定一人或數人為監護人，並同時指定會
    同開具財產清冊之人，修正後之民法第1111條第1項亦定有
    明文；又民法總則關於禁治產宣告之規定，已於97年5月2日
    修正為監護之宣告及輔助之宣告，並於98年11月23日施行，
    先此敘明。
三、經查，聲請人二人主張伊等之母親林黃新英前經本院於96年
    10月18日以96年度禁字第156號裁定宣告為禁治產人，並由
    聲請人林阿滿為林黃新英之法定監護人等事實，有聲請人二
    人所提戶籍謄本、本院96年度禁字第156號家事裁定影本等
    件附卷可稽，且經本院依職權調取本院96年度禁字第156號
    禁治產宣告等事件卷宗核閱無誤，則參諸上開民法總則施行
    法第4條第2項規定，應視為林黃新英已受監護宣告，是聲請
    人依前揭民法第1111條第1項規定，聲請為受監護宣告之人
    林黃新英指定會同開具財產清冊之人，自屬合法。茲參酌受
    監護宣告之人林黃新英之配偶林淵已歿，聲請人林芹安為受
    監護宣告之人林黃新英之次女，雙方關係密切，且林芹安於
    林黃新英受監護宣告事件，與林黃新英亦無利害關係，而林
    芹安有意願擔任林黃新英會同開具財產清冊之人，加以受監
    護宣告之人林黃新英之其餘子女林阿滿、林朝琴亦同意由林
    芹安擔任此一職務，此有戶籍謄本、親屬系統表、林芹安願
    任會同開具財產清冊之人之同意書、本院訊問筆錄等件在卷
    可憑，則由林芹安擔任會同開具財產清冊之人，並無不妥，
    爰指定聲請人林芹安為受監護宣告之人林黃新英之會同開具
    財產清冊之人。
四、依非訟事件法第21條第1項前段、第24條第1項，裁定如主文
    。
中    華    民    國   100    年    4     月    29    日
                  家事法庭  法  官  林富郎
以上正本係照原本作成。
如對本裁定抗告須於裁定送達後10日內向本院提出抗告狀，並應
繳納抗告費新台幣1000元整。
中    華    民    國   100    年    4     月    29    日
                            書記官  劉毓如